---
title: "R Notebook"
output: html_notebook
---

En esta libreta explicamos los pasos para coger los datos de la base de datos, crear las variables que necesitamos, transformar e inferir los datos, crear y utilizar el modelo. Explicaremos para cada paso qué se tiene que hacer varias veces, y qué no.

##Variables

Las variables globales que se van a utilizar van a ser las siguientes:
- chuvi: dataframe global donde se guardan todos los datos, tanto originales como transformados
- traningSet: dataframe global donde se guardan los datos que forman parte del training set
- testSet: dataframe global donde se guardan los datos que forman parte del test set
- model3: variable que se usa para predecir según el modelo de los 3 meses
- model6: variable que se usa para predecir según el modelo de los 6 meses
- model12: variable que se usa para predecir según el modelo de los 12 meses
- model18: variable que se usa para predecir según el modelo de los 18 meses
- pred3: variable donde se guarda el resultado de la predicción de los 3 meses
- pred6: variable donde se guarda el resultado de la predicción de los 6 meses
- pred12: variable donde se guarda el resultado de la predicción de los 12 meses
- pred18: variable donde se guarda el resultado de la predicción de los 18 meses


##Librerías

Las librerías que necesitamos son las siguientes:
- ggplot2: para pintar gráficas

###Cómo instalar las librerías

Para instalar las librerías solo tenemos que ejecutar el siguiente código una sola vez en la consola de R

```{r}
intsall.packages("ggplot2")
```

###Cómo usar las librerías

Para poder usar las librerías solo tenemos que poner este código al principio de nuestro programa

```{r}
library(ggplot2)
library(shiny)
library(shinyjs)
library(RMySQL)
```


##Modelado

Esta parte de código se realizará una vez al inicio del programa y las consiguientes veces cada vez que se quiera recalcular el modelo.

###Lectura de los datos de la base de datos

Leemos los datos de la base de datos y los recogemos en la variable chuvi.

Para ello, primero creamos una función que haga eso
```{r}
options(mysql = list(
  "host" = "127.0.0.1",
  "port" = 3306,
  "user" = "root",
  "password" = "diao94chan" #Poner la contraseña del root correspondiente
))

databaseName <- "lpro2"
table <- "cita"
table_pacientes <- "pacientes"
ID_table <- "referencias"
ID_table_pacientes <- "SN"

#Función que carga los datos de las dos tablas conjuntadas
loadDataChuvi <- function() {
  
  db <- dbConnect(MySQL(), dbname = databaseName, host = options()$mysql$host, 
                  port = options()$mysql$port, user = options()$mysql$user, 
                  password = options()$mysql$password)
  
  query <- sprintf("SELECT * FROM %s, %s WHERE %s.%s = %s.%s", table,table_pacientes,table,ID_table,table_pacientes,ID_table_pacientes)
  
  data <- dbGetQuery(db, query)
  dbDisconnect(db)
  data
}

```

Y después llamamos a la función, guardando el resultado en la variable chuvi
```{r}
chuvi = loadDataChuvi()
```



Cambiamos los nombres de las columnas para su comodidad de uso.

```{r}
colnames(chuvi) = c("ID.cita","ref","Fecha","Voltaje.bateria","STIMA","STIMVD","STIMVI","Choque","ATP","Frecuencia.min","R","VA","MSA","VD","MSVD","VI","MSVI","Episodios","SN","Camaras","Fecha.implante","Fecha.ultimo.seguimiento")
```

####Corrección de datos

Cambiamos el formato de algunos datos para poder trabajar con ellos

```{r}
chuvi$Fecha = as.Date(chuvi$Fecha)
chuvi$Fecha.implante = as.Date(chuvi$Fecha.implante)
chuvi$Fecha.ultimo.seguimiento = as.Date(chuvi$Fecha.ultimo.seguimiento)
```


Corregimos los NULLs de las variables que puedan tenerlos, sustituyéndolos por sus valores correspondientes. En realidad este paso no debería ser necesario porque no usamos las variables para el modelo pero por si acaso las queremos usar para algo, las corregiremos. 

```{r}
chuvi$STIMA.fix = ifelse(is.na(chuvi$STIMA),0,chuvi$STIMA)
chuvi$MSA.fix = ifelse(is.na(chuvi$MSA),0,chuvi$MSA)
chuvi$VA.fix = ifelse(is.na(chuvi$VA),0,chuvi$VA)
chuvi$STIMVD.fix = ifelse(is.na(chuvi$STIMVD),0,chuvi$STIMVD)
chuvi$MSVD.fix = ifelse(is.na(chuvi$MSVD),0,chuvi$MSVD)
chuvi$VD.fix = ifelse(is.na(chuvi$VD),0,chuvi$VD)
chuvi$STIMVI.fix = ifelse(is.na(chuvi$STIMVI),0,chuvi$STIMVI)
chuvi$MSVI.fix = ifelse(is.na(chuvi$MSVI),0,chuvi$MSVI)
chuvi$VI.fix = ifelse(is.na(chuvi$VI),0,chuvi$VI)

chuvi$Choque.fix = ifelse(is.na(chuvi$Choque),0,chuvi$Choque)
chuvi$ATP.fix = ifelse(is.na(chuvi$ATP),0,chuvi$ATP)

```

###Creación de campos derivados

Creamos los campos derivados que usamos para nuestro modelo

Tiempo entre inicio y último seguimiento en días:

```{r}
chuvi$Tiempo.inicio.ultimo.seguimiento <- chuvi$Fecha.ultimo.seguimiento - chuvi$Fecha.implante
chuvi$Tiempo.inicio.ultimo.seguimiento = as.numeric(chuvi$Tiempo.inicio.ultimo.seguimiento)
```

Tiempo hasta último seguimiento en días:

```{r}
chuvi$Tiempo.hasta.ultimo.seguimiento = chuvi$Fecha.ultimo.seguimiento - chuvi$Fecha
chuvi$Tiempo.hasta.ultimo.seguimiento = as.numeric(chuvi$Tiempo.hasta.ultimo.seguimiento)
```

Meses: si el aparato sobrevive los meses estipulados, se pone a TRUE. Si no sobrevive, se pone a FALSE.

```{r}
#3 meses
chuvi$x3M = ifelse(chuvi$Tiempo.hasta.ultimo.seguimiento < 89, FALSE, TRUE)
chuvi$x6M = ifelse(chuvi$Tiempo.hasta.ultimo.seguimiento < 179, FALSE, TRUE)
chuvi$x12M = ifelse(chuvi$Tiempo.hasta.ultimo.seguimiento < 359, FALSE, TRUE)
chuvi$x18M = ifelse(chuvi$Tiempo.hasta.ultimo.seguimiento < 539, FALSE, TRUE)

chuvi$x3M = as.factor(chuvi$x3M)
chuvi$x6M = as.factor(chuvi$x6M)
chuvi$x12M = as.factor(chuvi$x12M)
chuvi$x18M = as.factor(chuvi$x18M)
```


##Inferencia de datos

Este apartado es un aparte que no debería ser parte del código del programa, pero que tenemos que añadir porque nuestros datos no están completos y hay que inferirlos. 

###Modelado

Hacemos un subgrupo de los datos para el training set

```{r cache=TRUE}
chuvi$gp = runif(dim(chuvi)[1])

trainingSet = subset(chuvi, chuvi$gp > 0.5)
```

```{r cache=TRUE}
dim(trainingSet)[1]
```

Creamos un subgrupo del training set donde no hay NAs ni ceros, para que no falle la implementación del modelo.

```{r}
trainingSet.fix = subset(trainingSet, is.na(trainingSet$Tiempo.hasta.ultimo.seguimiento) != T)
trainingSet.fix = subset(trainingSet.fix, trainingSet.fix$Tiempo.hasta.ultimo.seguimiento != 0)
```

Entrenamos el modelo con este nuevo subgrupo del training set.

```{r cache=TRUE}
model <- lm(Tiempo.hasta.ultimo.seguimiento ~ Voltaje.bateria,data=trainingSet.fix)
```

Utilizamos el modelo para predecir el tiempo hasta el último seguimiento donde lo desconocemos.

```{r cache=TRUE}
chuvi$Tiempo.hasta.ultimo.seguimiento.fix <- ifelse(is.na(chuvi$Tiempo.hasta.ultimo.seguimiento),predict(model,newdata=chuvi),chuvi$Tiempo.hasta.ultimo.seguimiento)
```

Como el modelo puede crear valores negativos, pero en nuestro sistema no los puede haber, los convertimos en ceros

```{r}
chuvi$Tiempo.hasta.ultimo.seguimiento.fix <- ifelse(chuvi$Tiempo.hasta.ultimo.seguimiento.fix < 0, 0, chuvi$Tiempo.hasta.ultimo.seguimiento.fix)
```

Ahora que ya tenemos el tiempo, podemos corregir también las variables de los meses

```{r cache=TRUE}
#3 meses
chuvi$x3M.fix = as.character(chuvi$x3M)

Sup.3.M = ifelse(chuvi$Tiempo.hasta.ultimo.seguimiento.fix < 89, FALSE, TRUE)

chuvi$x3M.fix = ifelse(is.na(chuvi$x3M.fix),Sup.3.M,chuvi$x3M.fix)
chuvi$x3M.fix = as.factor(chuvi$x3M.fix)

#6 meses
chuvi$x6M.fix = as.character(chuvi$x6M)

Sup.6.M = ifelse(chuvi$Tiempo.hasta.ultimo.seguimiento.fix < 179, FALSE, TRUE)

chuvi$x6M.fix = ifelse(is.na(chuvi$x6M.fix),Sup.6.M,chuvi$x6M.fix)
chuvi$x6M.fix = as.factor(chuvi$x6M.fix)

#12 meses
chuvi$x12M.fix = as.character(chuvi$x12M)

Sup.12.M = ifelse(chuvi$Tiempo.hasta.ultimo.seguimiento.fix < 359, FALSE, TRUE)

chuvi$x12M.fix = ifelse(is.na(chuvi$x12M.fix),Sup.12.M,chuvi$x12M.fix)
chuvi$x12M.fix = as.factor(chuvi$x12M.fix)

#18 meses
chuvi$x18M.fix = as.character(chuvi$x18M)

Sup.18.M = ifelse(chuvi$Tiempo.hasta.ultimo.seguimiento.fix < 539, FALSE, TRUE)

chuvi$x18M.fix = ifelse(is.na(chuvi$x18M.fix),Sup.18.M,chuvi$x18M.fix)
chuvi$x18M.fix = as.factor(chuvi$x18M.fix)
```


##Predicción


Esta parte de código se ejecutará cada vez que se realice en el programa una inserción de cita, de modo que se calcularán los porcentajes de supervivencia del aparato del paciente. Los resultados del modelado se guardan en las variables model3, model6, model12 y model18 

###Sampling

Separamos los datos en el test set y el training set.

```{r cache=TRUE}
chuvi$gp = runif(dim(chuvi)[1])
testSet = subset(chuvi, chuvi$gp <= 0.7)
trainingSet = subset(chuvi, chuvi$gp > 0.7)
```


Creamos los modelos para la predicción a partir del trainingSet

```{r}
model3 <- glm("x3M.fix~Voltaje.bateria", data=trainingSet, family=binomial(link="logit"))
model6 <- glm("x6M.fix~Voltaje.bateria", data=trainingSet, family=binomial(link="logit"))
model12 <- glm("x12M.fix~Voltaje.bateria", data=trainingSet, family=binomial(link="logit"))
model18 <- glm("x18M.fix~Voltaje.bateria", data=trainingSet, family=binomial(link="logit"))

```

Ahora, para predecir un nuevo dato debemos crear un data frame como el siguiente, donde el valor de la batería es un mero ejemplo:

```{r}
newdata = data.frame(Voltaje.bateria = 5.071)
```

Y predecir los porcentajes

```{r}
pred3 = predict(model3, newdata, type="response")
pred6 = predict(model6, newdata, type="response")
pred12 = predict(model12, newdata, type="response")
pred18 = predict(model18, newdata, type="response")
```