---
title: "Inferencia con otros datos"
output:
  pdf_document: default
  html_notebook: default
---

Sampling
---


```{r}
chuvi$gp = runif(dim(chuvi)[1])
testSet = subset(chuvi, chuvi$gp <= 0.5)
trainingSet = subset(chuvi, chuvi$gp > 0.5)
dim(testSet)[1]
```

```{r}
dim(trainingSet)[1]
```


```{r}
testSet.fix = subset(testSet, is.na(testSet$Tiempo.hasta.ultimo.seguimiento) != T)
testSet.fix = subset(testSet.fix, testSet.fix$Tiempo.hasta.ultimo.seguimiento != 0)
dim(testSet.fix)
testSet.fix
```

```{r}
trainingSet.fix = subset(trainingSet, is.na(trainingSet$Tiempo.hasta.ultimo.seguimiento) != T)
trainingSet.fix = subset(trainingSet.fix, trainingSet.fix$Tiempo.hasta.ultimo.seguimiento != 0)
dim(trainingSet.fix)
trainingSet.fix
```

Hemos tenido que corregir los subsets de forma que no hubiera NAs ni ceros porque si no no funcionaba.

Entrenamiento
---


```{r}
model <- lm(Tiempo.hasta.ultimo.seguimiento ~ Voltaje.bateria + Tiempo.desde.implante,data=trainingSet.fix)
```


```{r}
summary(model)
```



Predicción
---


```{r}
testSet.fix$predTiempo.hasta.ultimo.seguimiento <- predict(model,newdata=testSet.fix)
trainingSet.fix$predTiempo.hasta.ultimo.seguimiento <- predict(model,newdata=trainingSet.fix)
```


Predicción de los NAs que faltaban y un pequeño análisis de los resultados
---



```{r}
correctSet = subset(chuvi, is.na(chuvi$Tiempo.hasta.ultimo.seguimiento))

correctSet$Tiempo.hasta.ultimo.seguimiento <- predict(model,newdata=correctSet)

summary(correctSet$Tiempo.hasta.ultimo.seguimiento)
```

 

```{r}
library(ggplot2)
ggplot(correctSet) +
geom_histogram(aes(x=Tiempo.hasta.ultimo.seguimiento),
binwidth=50, fill="gray")
```

```{r}
library(ggplot2)
library(scales)
ggplot(correctSet) + geom_density(aes(x=Tiempo.hasta.ultimo.seguimiento)) +
scale_x_continuous(labels=time)
```

```{r}
ggplot(correctSet, aes(x=Tiempo.hasta.ultimo.seguimiento, y=Voltaje.bateria)) +
geom_point() + stat_smooth(method="lm") 
```



```{r}
chuvi$Tiempo.hasta.ultimo.seguimiento.fix <- ifelse(is.na(chuvi$Tiempo.hasta.ultimo.seguimiento),predict(model,newdata=chuvi),chuvi$Tiempo.hasta.ultimo.seguimiento)

summary(chuvi$Tiempo.hasta.ultimo.seguimiento.fix)
```


```{r}
library(ggplot2)
ggplot(chuvi) +
geom_histogram(aes(x=Tiempo.hasta.ultimo.seguimiento.fix),
binwidth=50, fill="gray")
```

```{r}
ggplot(chuvi, aes(x=Tiempo.hasta.ultimo.seguimiento.fix, y=Voltaje.bateria)) +
geom_point() + stat_smooth(method="lm") 
```


Evaluación de los resultados
---

Gráfica
---


```{r}
library(ggplot2)

ggplot(data=testSet.fix,aes(x=predTiempo.hasta.ultimo.seguimiento,y=Tiempo.hasta.ultimo.seguimiento)) +
geom_point(alpha=0.2,color="black") +
geom_smooth(aes(x=predTiempo.hasta.ultimo.seguimiento,
y=Tiempo.hasta.ultimo.seguimiento),color="black") +
geom_line(aes(x=Tiempo.hasta.ultimo.seguimiento,
y=Tiempo.hasta.ultimo.seguimiento),color="blue",linetype=2) 
```


```{r}
library(ggplot2)

ggplot(data=trainingSet.fix,aes(x=predTiempo.hasta.ultimo.seguimiento,y=Tiempo.hasta.ultimo.seguimiento)) +
geom_point(alpha=0.2,color="black") +
geom_smooth(aes(x=predTiempo.hasta.ultimo.seguimiento,
y=Tiempo.hasta.ultimo.seguimiento),color="black") +
geom_line(aes(x=Tiempo.hasta.ultimo.seguimiento,
y=Tiempo.hasta.ultimo.seguimiento),color="blue",linetype=2)
```

R cuadrado
---

```{r}
rsq <- function(y,f) { 1 - sum((y-f)^2)/sum((y-mean(y))^2) }
rsq(trainingSet.fix$Tiempo.hasta.ultimo.seguimiento,predict(model,newdata=trainingSet.fix))
```

```{r}
rsq(testSet.fix$Tiempo.hasta.ultimo.seguimiento,predict(model,newdata=testSet.fix))
```

Nuestro objetivo es que este valor sea lo más alto posible, con 1 siendo el máximo, y que ambos valores sean similares para el training y para el test. 

Root mean square error
---
```{r}
rmse <- function(y, f) { sqrt(mean( (y-f)^2 )) }
rmse(trainingSet.fix$Tiempo.hasta.ultimo.seguimiento,predict(model,newdata=trainingSet.fix))
```

```{r}
rmse(testSet.fix$Tiempo.hasta.ultimo.seguimiento,predict(model,newdata=testSet.fix))
```


Coeficientes
---

```{r}
coefficients(model)
```

```{r}
summary(model)
```

El valor de los Pr es demasiado elevado, y seguramente se deba a que hay correlación entre el voltaje y el tiempo desde el implante. No sé si eso significa que tengo que quitarlos o no, pero la verdad es que prefiero los resultados que me salen así...


Inferencia final
---

Tiempo entre inicio y fin
---

```{r}
chuvi$Tiempo.inicio.ultimo.seguimiento.fix = ifelse(is.na(chuvi$Tiempo.inicio.ultimo.seguimiento),(chuvi$Tiempo.desde.implante+chuvi$Tiempo.hasta.ultimo.seguimiento.fix),chuvi$Tiempo.inicio.ultimo.seguimiento)

summary(chuvi$Tiempo.inicio.ultimo.seguimiento.fix)
```

```{r}
library(ggplot2)
ggplot(chuvi) +
geom_histogram(aes(x=Tiempo.inicio.ultimo.seguimiento.fix),
binwidth=10, fill="gray")
```




Supervivencia
---



```{r}
breaks = c(-100,89,179,359,539,6000)
Supervivencia.cor = cut(chuvi$Tiempo.hasta.ultimo.seguimiento.fix, breaks=breaks, labels=c("menos de 3", "entre 6 y 3 ", "entre 12 y 6", "entre 18 y 12", "más de 18"), include.lowest=T)
Supervivencia.cor = as.character(Supervivencia.cor)

chuvi$Supervivencia.factor = as.character(chuvi$Supervivencia.factor)
chuvi$Supervivencia.factor.fix = ifelse(is.na(chuvi$Supervivencia.factor),Supervivencia.cor,chuvi$Supervivencia.factor)

chuvi$Supervivencia.factor.fix = as.factor(chuvi$Supervivencia.factor.fix)
summary(chuvi$Supervivencia.factor.fix)
```

```{r}
ggplot(chuvi) + geom_bar(aes(x=Supervivencia.factor.fix), fill="gray")

```

```{r}
ggplot(chuvi, aes(x=Camaras.factor)) +
geom_bar(aes(fill=Supervivencia.factor.fix), position="fill") +
geom_point(aes(y=-0.05), size=0.75, alpha=0.3,
position=position_jitter(h=0.01))
```



Ahora corregiremos los meses

Meses
---

```{r}
chuvi$x3M.fix = as.character(chuvi$x3M.factor)

Sup.3.M = ifelse(chuvi$Tiempo.hasta.ultimo.seguimiento.fix < 89, "NO", "SI")

chuvi$x3M.fix = ifelse(is.na(chuvi$x3M.fix),Sup.3.M,chuvi$x3M.fix)
chuvi$x3M.fix = as.factor(chuvi$x3M.fix)
summary(chuvi$x3M.fix)
```

```{r}
chuvi$x6M.fix = as.character(chuvi$x6M.factor)

Sup.6.M = ifelse(chuvi$Tiempo.hasta.ultimo.seguimiento.fix < 179, "NO", "SI")

chuvi$x6M.fix = ifelse(is.na(chuvi$x6M.fix),Sup.6.M,chuvi$x6M.fix)
chuvi$x6M.fix = as.factor(chuvi$x6M.fix)
summary(chuvi$x6M.fix)
```

```{r}
chuvi$x12M.fix = as.character(chuvi$x12M.factor)

Sup.12.M = ifelse(chuvi$Tiempo.hasta.ultimo.seguimiento.fix < 359, "NO", "SI")

chuvi$x12M.fix = ifelse(is.na(chuvi$x12M.fix),Sup.12.M,chuvi$x12M.fix)
chuvi$x12M.fix = as.factor(chuvi$x12M.fix)
summary(chuvi$x12M.fix)
```

```{r}
chuvi$x18M.fix = as.character(chuvi$x18M.factor)

Sup.18.M = ifelse(chuvi$Tiempo.hasta.ultimo.seguimiento.fix < 89, "NO", "SI")

chuvi$x18M.fix = ifelse(is.na(chuvi$x18M.fix),Sup.18.M,chuvi$x18M.fix)
chuvi$x18M.fix = as.factor(chuvi$x18M.fix)
summary(chuvi$x18M.fix)
```



Exploración de datos
---


```{r}
ggplot(chuvi, aes(x=Tiempo.hasta.ultimo.seguimiento.fix, y=Voltaje.bateria)) +
geom_point() + geom_smooth()
```

```{r}
chuvi.subset = subset(chuvi,Tiempo.hasta.ultimo.seguimiento.fix > 0)
ggplot(chuvi.subset, aes(x=exp(Tiempo.hasta.ultimo.seguimiento.fix), y=Voltaje.bateria)) +
geom_point() + geom_smooth()
```




```{r}
library(ggplot2)
ggplot(chuvi, aes(x=Tiempo.desde.implante, y=Tiempo.hasta.ultimo.seguimiento.fix)) +
geom_point() + stat_smooth(method="lm") 
```

```{r}
library(ggplot2)
ggplot(chuvi, aes(x=Tiempo.hasta.ultimo.seguimiento.fix, y=Choque.fix)) + geom_point() + stat_smooth(method="lm") 
```


```{r}
library(ggplot2)
ggplot(chuvi, aes(x=Tiempo.inicio.ultimo.seguimiento.fix, y=STIMA.fix)) + geom_point() + stat_smooth(method="lm") 
```