---
title: "Inferir datos"
output: html_notebook
---

Anteriormente hemos intentado corregir los datos aplicando la media a los que faltaban. Desgraciadamente, este método no es muy exacto, así que a continuación vamos a intentar inferirlos a partir de las relaciones que sabemos que tiene con otras variables. 

Se me ocurren, de entrada, dos formas de hacer esto:

- Calcular el tiempo que queda hasta la última cita a partir del voltaje, especialmente, pero con esto tendríamos el pequeño problema de que nos calcularía muchas fechas finales distintas para el mismo paciente, ya que haría un cálculo por cita.

- Calcular el tiempo entre inicio y fin a partir de posibles relaciones que haya con otros datos. El problema de este cálculo es que no vamos a poder tener en cuenta el voltaje, que es el dato que hasta la fecha hemos descubierto que es el más relacionado con el tiempo. 

Pues nada, solo para sentir que hoy hemos hecho algo vamos a aplicar el entrenamiento aaaaaaaaaaaaaaaaaaaaaaaaal voltaje a ver qué pasa. 


Sampling
---

Obviamente, el primer paso es hacer un sampling de nuestros datos. Vamos a utilizar, ya que tenemos muy pocos datos, un 50% de los datos para el entrenamiento. 


```{r cache=TRUE}
chuvi$gp = runif(dim(chuvi)[1])
testSet = subset(chuvi, chuvi$gp <= 0.5)
trainingSet = subset(chuvi, chuvi$gp > 0.5)
dim(testSet)[1]
```

```{r cache=TRUE}
dim(trainingSet)[1]
```

He borrado lo que venía a continuación porque era una burrada de texto y no tenía ningún sentido. 


El primer paso, antes de lo que hemos hecho ahí, sería crear los subsets con los campos donde no hay NAs. Tenemos una pista de cómo hacerlo así que no debería ser muy difícil. Vamos a probar.

```{r cache=TRUE}
testSet.fix = subset(testSet, is.na(testSet$Tiempo.hasta.ultimo.seguimiento) != T)
testSet.fix = subset(testSet.fix, testSet.fix$Tiempo.hasta.ultimo.seguimiento != 0)
dim(testSet.fix)
testSet.fix
```

```{r cache=TRUE}
trainingSet.fix = subset(trainingSet, is.na(trainingSet$Tiempo.hasta.ultimo.seguimiento) != T)
trainingSet.fix = subset(trainingSet.fix, trainingSet.fix$Tiempo.hasta.ultimo.seguimiento != 0)
dim(trainingSet.fix)
trainingSet.fix
```

Hemos tenido que corregir los subsets de forma que no hubiera NAs ni ceros porque si no no funcionaba.

Entrenamiento
---

Ahora que ya tenemos los subests sin NAs pasamos a hacer el entrenamiento del modelo. A ver qué sale.

```{r cache=TRUE}
model <- lm(Tiempo.hasta.ultimo.seguimiento ~ Voltaje.bateria,data=trainingSet.fix)
```

Hmbueno, el modelo ha quedado entrenado por fin. Un gran avance desde ayer, eso sin duda alguna. 

Ahora vemos el resultado del modelo, donde podemos apreciar los coeficientes.

```{r cache=TRUE}
summary(model)
```



Predicción
---

Creamos nuevas variables para guardar los valores predecidos. 

```{r cache=TRUE}
testSet.fix$predTiempo.hasta.ultimo.seguimiento <- predict(model,newdata=testSet.fix)
trainingSet.fix$predTiempo.hasta.ultimo.seguimiento <- predict(model,newdata=trainingSet.fix)
```


Predicción de los NAs que faltaban y un pequeño análisis de los resultados
---

A mayores, vamos a entrenar también todos los valores que nos faltan usando el modelo de predicción. A ver qué sale.

```{r cache=TRUE}
correctSet = subset(chuvi, is.na(chuvi$Tiempo.hasta.ultimo.seguimiento))

correctSet$Tiempo.hasta.ultimo.seguimiento <- predict(model,newdata=correctSet)

summary(correctSet$Tiempo.hasta.ultimo.seguimiento)
```

Haciendo esto hemos eliminado todos los NAs. Ahora mismo seguramente tenemos valores distintos para la misma persona, pero tengo mucha curiosidad por ver qué sale si lo pinto. 

```{r cache=TRUE}
library(ggplot2)
ggplot(correctSet) +
geom_histogram(aes(x=Tiempo.hasta.ultimo.seguimiento),
binwidth=50, fill="gray")
```

```{r cache=TRUE}
library(ggplot2)
library(scales)
ggplot(correctSet) + geom_density(aes(x=Tiempo.hasta.ultimo.seguimiento)) +
scale_x_continuous(labels=time)
```

```{r cache=TRUE}
ggplot(correctSet, aes(x=Tiempo.hasta.ultimo.seguimiento, y=Voltaje.bateria)) +
geom_point() + stat_smooth(method="lm") 
```

Lol y si aquí queda tan bien por qué después me peta???? Vamos a probar a predecir en el mismo modelo entonces.

```{r cache=TRUE}
chuvi$Tiempo.hasta.ultimo.seguimiento.fix <- ifelse(is.na(chuvi$Tiempo.hasta.ultimo.seguimiento),predict(model,newdata=chuvi),chuvi$Tiempo.hasta.ultimo.seguimiento)

summary(chuvi$Tiempo.hasta.ultimo.seguimiento.fix)
```

Ahora pintamos de nuevo las gráficas a ver qué ha salido esta vez

```{r cache=TRUE}
library(ggplot2)
ggplot(chuvi) +
geom_histogram(aes(x=Tiempo.hasta.ultimo.seguimiento.fix),
binwidth=50, fill="gray")
```

```{r cache=TRUE}
ggplot(chuvi, aes(x=Tiempo.hasta.ultimo.seguimiento.fix, y=Voltaje.bateria)) +
geom_point() + stat_smooth(method="lm") 
```

Vale, esto ya tiene más sentido que lo que nos dio ahí abajo. Lo vamos a dejar aquí por claridad pero vamos a borrar lo que estaba abajo. 

Con esto ya tenemos los valores predecidos para los tiempos. Ahora habría que conseguir, de alguna manera, inferir el tiempo entre inicio y fin teniendo en cuenta que son la misma persona... Pero primero podemos intentar hacerlo sin tener eso en cuenta. Para ello, vamos a saltar al final del informe porque estamos teniendo una mezcla de cosas loca loca. 

Evaluación de los resultados
---

Gráfica
---

Ahora pintamos los resultados de la predicción.

```{r cache=TRUE}
library(ggplot2)

ggplot(data=testSet.fix,aes(x=predTiempo.hasta.ultimo.seguimiento,y=Tiempo.hasta.ultimo.seguimiento)) +
geom_point(alpha=0.2,color="black") +
geom_smooth(aes(x=predTiempo.hasta.ultimo.seguimiento,
y=Tiempo.hasta.ultimo.seguimiento),color="black") +
geom_line(aes(x=Tiempo.hasta.ultimo.seguimiento,
y=Tiempo.hasta.ultimo.seguimiento),color="blue",linetype=2) 
```


```{r cache=TRUE}
library(ggplot2)

ggplot(data=trainingSet.fix,aes(x=predTiempo.hasta.ultimo.seguimiento,y=Tiempo.hasta.ultimo.seguimiento)) +
geom_point(alpha=0.2,color="black") +
geom_smooth(aes(x=predTiempo.hasta.ultimo.seguimiento,
y=Tiempo.hasta.ultimo.seguimiento),color="black") +
geom_line(aes(x=Tiempo.hasta.ultimo.seguimiento,
y=Tiempo.hasta.ultimo.seguimiento),color="blue",linetype=2)
```

R cuadrado
---

```{r cache=TRUE}
rsq <- function(y,f) { 1 - sum((y-f)^2)/sum((y-mean(y))^2) }
rsq(trainingSet.fix$Tiempo.hasta.ultimo.seguimiento,predict(model,newdata=trainingSet.fix))
```

```{r cache=TRUE}
rsq(testSet.fix$Tiempo.hasta.ultimo.seguimiento,predict(model,newdata=testSet.fix))
```

Nuestro objetivo es que este valor sea lo más alto posible, con 1 siendo el máximo, y que ambos valores sean similares para el training y para el test. De momento parece que se cumplen ambas medidas. No hay overfit, y eso es bueno. 

Root mean square error
---
```{r cache=TRUE}
rmse <- function(y, f) { sqrt(mean( (y-f)^2 )) }
rmse(trainingSet.fix$Tiempo.hasta.ultimo.seguimiento,predict(model,newdata=trainingSet.fix))
```

```{r cache=TRUE}
rmse(testSet.fix$Tiempo.hasta.ultimo.seguimiento,predict(model,newdata=testSet.fix))
```

No sé qué significan estos errores pero no me gusta nada el valor tan elevado que tienen. 

Coeficientes
---

```{r cache=TRUE}
coefficients(model)
```

```{r cache=TRUE}
summary(model)
```

Creo, CREO, que la conclusión a la que podemos llegar aquí es que no hay overfitting pero el modelo tiene muy poco ajuste a la realidad? 


Inferencia final
---

Ahora vamos a infer, a partir de los datos que ya hemos calculado, el tiempo entre inicio y fin y todas las variables que dependen del mismo.

Tiempo entre inicio y fin
---

```{r cache=TRUE}
chuvi$Tiempo.inicio.ultimo.seguimiento.fix = ifelse(is.na(chuvi$Tiempo.inicio.ultimo.seguimiento),(chuvi$Tiempo.desde.implante+chuvi$Tiempo.hasta.ultimo.seguimiento.fix),chuvi$Tiempo.inicio.ultimo.seguimiento)

summary(chuvi$Tiempo.inicio.ultimo.seguimiento.fix)
```

```{r cache=TRUE}
library(ggplot2)
ggplot(chuvi) +
geom_histogram(aes(x=Tiempo.inicio.ultimo.seguimiento.fix),
binwidth=10, fill="gray")
```

Estos valores ya me gustan más que los que teníamos antes, y se asemejan más a una normal. Siguen siendo valores inferidos, pero para trabajar con ellos nos sirven. 


Supervivencia
---

Vamos a añadir los valores que faltan al factor de la supervivencia. Para ello, copiamos los pasos que tenemos en la otra libreta.

```{r cache=TRUE}
breaks = c(0,89,179,359,539,4000)
Supervivencia.cor = cut(chuvi$Tiempo.hasta.ultimo.seguimiento.fix, breaks=breaks, labels=c("menos de 3", "entre 6 y 3 ", "entre 12 y 6", "entre 18 y 12", "más de 18"), include.lowest=T)
Supervivencia.cor = as.character(Supervivencia.cor)

chuvi$Supervivencia.factor = as.character(chuvi$Supervivencia.factor)
chuvi$Supervivencia.factor.fix = ifelse(is.na(chuvi$Supervivencia.factor),Supervivencia.cor,chuvi$Supervivencia.factor)

chuvi$Supervivencia.factor.fix = as.factor(chuvi$Supervivencia.factor.fix)
summary(chuvi$Supervivencia.factor.fix)
```

Estos resultados no me convencen demasiado, pero es lo que hay y son con los que tenemos que trabajar. 
```{r cache=TRUE}
ggplot(chuvi) + geom_bar(aes(x=Supervivencia.factor.fix), fill="gray")

```

```{r cache=TRUE}
ggplot(chuvi, aes(x=Camaras.factor)) +
geom_bar(aes(fill=Supervivencia.factor.fix), position="fill") +
geom_point(aes(y=-0.05), size=0.75, alpha=0.3,
position=position_jitter(h=0.01))
```


No sé qué pensar con respecto a estos resultados, pero al menos son distintos de los obtenidos mediante el otro método. 

Ahora corregiremos los meses

Meses
---

```{r cache=TRUE}
chuvi$x3M.fix = as.character(chuvi$x3M.factor)

Sup.3.M = ifelse(chuvi$Tiempo.hasta.ultimo.seguimiento.fix < 89, "NO", "SI")

chuvi$x3M.fix = ifelse(is.na(chuvi$x3M.fix),Sup.3.M,chuvi$x3M.fix)
chuvi$x3M.fix = as.factor(chuvi$x3M.fix)
summary(chuvi$x3M.fix)
```

```{r cache=TRUE}
chuvi$x6M.fix = as.character(chuvi$x6M.factor)

Sup.6.M = ifelse(chuvi$Tiempo.hasta.ultimo.seguimiento.fix < 179, "NO", "SI")

chuvi$x6M.fix = ifelse(is.na(chuvi$x6M.fix),Sup.6.M,chuvi$x6M.fix)
chuvi$x6M.fix = as.factor(chuvi$x6M.fix)
summary(chuvi$x6M.fix)
```

```{r cache=TRUE}
chuvi$x12M.fix = as.character(chuvi$x12M.factor)

Sup.12.M = ifelse(chuvi$Tiempo.hasta.ultimo.seguimiento.fix < 359, "NO", "SI")

chuvi$x12M.fix = ifelse(is.na(chuvi$x12M.fix),Sup.12.M,chuvi$x12M.fix)
chuvi$x12M.fix = as.factor(chuvi$x12M.fix)
summary(chuvi$x12M.fix)
```

```{r cache=TRUE}
chuvi$x18M.fix = as.character(chuvi$x18M.factor)

Sup.18.M = ifelse(chuvi$Tiempo.hasta.ultimo.seguimiento.fix < 89, "NO", "SI")

chuvi$x18M.fix = ifelse(is.na(chuvi$x18M.fix),Sup.18.M,chuvi$x18M.fix)
chuvi$x18M.fix = as.factor(chuvi$x18M.fix)
summary(chuvi$x18M.fix)
```



Exploración de datos
---


```{r cache=TRUE}
ggplot(chuvi, aes(x=Tiempo.hasta.ultimo.seguimiento.fix, y=Voltaje.bateria)) +
geom_point() + geom_smooth()
```


```{r cache=TRUE}
library(ggplot2)
ggplot(chuvi, aes(x=Tiempo.hasta.ultimo.seguimiento.fix, y=Choque.fix)) + geom_point() + stat_smooth(method="lm") 
```


```{r cache=TRUE}
library(ggplot2)
ggplot(chuvi, aes(x=Tiempo.inicio.ultimo.seguimiento.fix, y=STIMA.fix)) + geom_point() + stat_smooth(method="lm") 
```



