---
title: "Modelado 18 meses"
output: html_notebook
---

Modelo naive
---



###Sampling 

####Fórmula

```{r}
programados <- c("Camaras","Frecuencia.min","R")
temporales <- c("Voltaje.bateria",
"STIMA.fix","STIMVD.fix","STIMVI.fix","Choque.fix","ATP.fix","Episodios")
y <- "x18M"
x <- c(programados,
temporales)
fmla <- paste(y, paste(x, collapse="+"), sep="~")
print(fmla)
```

####Modelado

```{r}
model <- glm(fmla, data=trainingSet, family=binomial(link="logit"))
model
```

####Entrenamiento

```{r}
trainingSet$pred <- predict(model, newdata=trainingSet, type="response")
testSet$pred <- predict(model, newdata=testSet, type="response")
```

Y miramos los resultados.

```{r}
library(ggplot2)
ggplot(trainingSet, aes(x=pred, color=x18M, linetype=x18M)) +
geom_density()
```


####Precisión y recall

```{r}
library(ggplot2)
library(ROCR)
```

```{r}
library(grid)
predObj <- prediction(trainingSet$pred, trainingSet$x18M)
precObj <- performance(predObj, measure="prec")
recObj <- performance(predObj, measure="rec")
precision <- (precObj@y.values)[[1]]
prec.x <- (precObj@x.values)[[1]]
recall <- (recObj@y.values)[[1]]
rocFrame <- data.frame(threshold=prec.x, precision=precision,
recall=recall)
nplot <- function(plist) {
n <- length(plist)
grid.newpage()
pushViewport(viewport(layout=grid.layout(n,1)))
vplayout=function(x,y) {viewport(layout.pos.row=x, layout.pos.col=y)}
for(i in 1:n) {
print(plist[[i]], vp=vplayout(i,1))
}
}
pnull <-
mean(as.numeric(trainingSet$x18M))
p1 <- ggplot(rocFrame, aes(x=threshold)) +
geom_line(aes(y=precision/pnull)) +
coord_cartesian(xlim = c(0,1), ylim=c(0,1) )
p2 <- ggplot(rocFrame, aes(x=threshold)) +
geom_line(aes(y=recall)) +
coord_cartesian(xlim = c(0,1) )
nplot(list(p1, p2))
```

##EValuación

Para poder evaluar tenemos que elegir un treshold. Escogeremos en ambos un treshold de 0.50 para hacer las pruebas. 

####Tabla de verdad

```{r}
ctab.test <- table(pred=testSet$pred>0.60, x18M=testSet$x18M)
ctab.test
```

####Precisión

```{r}
precision <- ctab.test[2,2]/sum(ctab.test[2,])
precision
```

La precisión es bastante alta. 

####Recall

```{r}
recall <- ctab.test[2,2]/sum(ctab.test[,2])
recall
```

El recall también es bastante alto. 

####Enrich

```{r}
enrich <- precision/mean(as.numeric(testSet$x18M))
enrich
```

Lo identifica a una tasa de 0.5 veces mayor que el overall range? Qué significa eso?

###Evaluando el modelo

```{r}
coefficients(model)
```

```{r}
summary(model)
```

Solo podemos fiarnos de los p-values cuyo valor sea menor de 0.05. En este caso podemos ver que la frecuencia mínima, el tiempo desde el implante y el voltaje de la batería parecen influir. 










Datos tras realizar el modelado correcto
---


```{r}
programados <- c("Tiempo.desde.implante")
temporales <- c("Voltaje.bateria")
y <- "x18M.fix"
x <- c(programados,
temporales)
fmla <- paste(y, paste(x, collapse="+"), sep="~")
print(fmla)
```

En segundo lugar, la aplicamos al modelo.
```{r}
model <- glm(fmla, data=trainingSet, family=binomial(link="logit"))
model
```


```{r}
trainingSet$pred <- predict(model, newdata=trainingSet, type="response")
testSet$pred <- predict(model, newdata=testSet, type="response")
```

Y miramos los resultados.

```{r}
library(ggplot2)
ggplot(trainingSet, aes(x=pred, color=x18M.fix, linetype=x18M.fix)) +
geom_density()
```


```{r}
library(grid)
predObj <- prediction(trainingSet$pred, trainingSet$x18M.fix)
precObj <- performance(predObj, measure="prec")
recObj <- performance(predObj, measure="rec")
precision <- (precObj@y.values)[[1]]
prec.x <- (precObj@x.values)[[1]]
recall <- (recObj@y.values)[[1]]
rocFrame <- data.frame(threshold=prec.x, precision=precision,
recall=recall)
nplot <- function(plist) {
n <- length(plist)
grid.newpage()
pushViewport(viewport(layout=grid.layout(n,1)))
vplayout=function(x,y) {viewport(layout.pos.row=x, layout.pos.col=y)}
for(i in 1:n) {
print(plist[[i]], vp=vplayout(i,1))
}
}
pnull <-
mean(as.numeric(trainingSet$x18M.fix))
p1 <- ggplot(rocFrame, aes(x=threshold)) +
geom_line(aes(y=precision/pnull)) +
coord_cartesian(xlim = c(0,1), ylim=c(0,1) )
p2 <- ggplot(rocFrame, aes(x=threshold)) +
geom_line(aes(y=recall)) +
coord_cartesian(xlim = c(0,1) )
nplot(list(p1, p2))
```



##EValuación

Para poder evaluar tenemos que elegir un treshold. Escogeremos en ambos un treshold de 0.50 para hacer las pruebas. 

Tabla de verdad

```{r}
ctab.test <- table(pred=testSet$pred>0.6, x18M.fix=testSet$x18M.fix)
ctab.test
```

Precisión.

```{r}
precision <- ctab.test[2,2]/sum(ctab.test[2,])
precision
```

La precisión es bastante alta. 

Recall.

```{r}
recall <- ctab.test[2,2]/sum(ctab.test[,2])
recall
```

El recall es más alto que en el caso anterior para el mismo coeficiente. 

Enrich

```{r}
enrich <- precision/mean(as.numeric(testSet$x18M.fix))
enrich
```

Lo identifica a una tasa de 0.5 veces mayor que el overall range? Qué significa eso?

##Evaluando el modelo

```{r}
coefficients(model)
```


```{r}
summary(model)
```

Los p-values son muy bajos así que nos pdoemos fiar de ellos.





















Modelado solo con el voltaje de la batería
---

####Fórmula


```{r}
temporales <- c("Voltaje.bateria")
y <- "x18M"
x <- c(temporales)
fmla <- paste(y, paste(x, collapse="+"), sep="~")
print(fmla)
```

####Modelado

```{r}
model <- glm(fmla, data=trainingSet, family=binomial(link="logit"))
model
```

Nos vuelve a pasar lo de la fitted probability. Tenemos que asumir que se debe a la poca cantidad de datos. 


```{r}
trainingSet$pred <- predict(model, newdata=trainingSet, type="response")
testSet$pred <- predict(model, newdata=testSet, type="response")
```

####Resultados

```{r}
library(ggplot2)
ggplot(trainingSet, aes(x=pred, color=x18M, linetype=x18M)) +
geom_density()
```

La gráfica es de mejor calidad que la que obtuvimos en la versión anterior. Es, desde luego, una mejora.

```{r}
library(grid)
predObj <- prediction(trainingSet$pred, trainingSet$x18M)
precObj <- performance(predObj, measure="prec")
recObj <- performance(predObj, measure="rec")
precision <- (precObj@y.values)[[1]]
prec.x <- (precObj@x.values)[[1]]
recall <- (recObj@y.values)[[1]]
rocFrame <- data.frame(threshold=prec.x, precision=precision,
recall=recall)
nplot <- function(plist) {
n <- length(plist)
grid.newpage()
pushViewport(viewport(layout=grid.layout(n,1)))
vplayout=function(x,y) {viewport(layout.pos.row=x, layout.pos.col=y)}
for(i in 1:n) {
print(plist[[i]], vp=vplayout(i,1))
}
}
pnull <-
mean(as.numeric(trainingSet$x18M))
p1 <- ggplot(rocFrame, aes(x=threshold)) +
geom_line(aes(y=precision/pnull)) +
coord_cartesian(xlim = c(0,1), ylim=c(0,1) )
p2 <- ggplot(rocFrame, aes(x=threshold)) +
geom_line(aes(y=recall)) +
coord_cartesian(xlim = c(0,1) )
nplot(list(p1, p2))
```


##EValuación

####Tabla de 

Escogemos un treshold de 0.30.

```{r}
ctab.test <- table(pred=testSet$pred>0.60, x18M.fix=testSet$x18M)
ctab.test
```

####Precisión

```{r}
precision <- ctab.test[2,2]/sum(ctab.test[2,])
precision
```

####Recall

```{r}
recall <- ctab.test[2,2]/sum(ctab.test[,2])
recall
```

####Enrich

```{r}
enrich <- precision/mean(as.numeric(testSet$x18M))
enrich
```


##Evaluando el modelo

####Coeficientes

```{r}
coefficients(model)
```

####Modelo

```{r}
summary(model)
```

Probamos a predecir algunos valores


```{r}
newdata = data.frame(Voltaje.bateria = 6.0, Tiempo.desde.implante = 1000)
predict(model, newdata, type="response")
```