---
title: "Preparacion de datos"
output: html_notebook
---

Ejecutando el siguiente código preparamos los datos para trabajar con ellos.

##Formateo de los campos

```{r tidy=TRUE}
install.packages("readxl")

library(readxl)
chuvi <- read_excel("C:/Users/Elena/Dropbox/Clase/LPRO/Ovatio CHUVI (Autosaved)Final.2.xlsx", 
    sheet = "total")

colnames(chuvi) = c("SN","Camaras","Modelo","Fecha.implante","Tiempo.inicio.ultima.cita","Tiempo.inicio.ultimo.seguimiento", "Fecha","Fecha.cita.anterior","Fecha.ultima.cita.registrada","Fecha.ultimo.seguimiento","Tiempo.desde.implante","Tiempo.desde.cita.anterior","Tiempo.hasta.ultima.cita","Tiempo.hasta.ultimo.seguimiento","ERI.alcanzado","Voltaje.bateria","x18M","x12M","x6M", "x3M","Supervivencia", "x18M (ERI)","x12M (ERI)","x6M (ERI)","x3M (ERI)","STIMA","STIMVD","STIMVI","Choque","ATP","Frecuencia.min","R","VA","MSA","VD","MSVD","VI","MSVI","Episodios")


chuvi$Camaras.factor <- as.factor(ifelse(chuvi$Camaras==1,1,ifelse(chuvi$Camaras==2,2,3)))

chuvi$ERI.alcanzado.factor = as.factor(ifelse(chuvi$ERI.alcanzado=="Si",TRUE,FALSE))

chuvi$x3M.factor = as.factor(ifelse(chuvi$x3M==0,FALSE,TRUE))
chuvi$x6M.factor = as.factor(ifelse(chuvi$x6M==0,FALSE,TRUE))
chuvi$x12M.factor = as.factor(ifelse(chuvi$x12M==0,FALSE,TRUE))
chuvi$x18M.factor = as.factor(ifelse(chuvi$x18M==0,FALSE,TRUE))
chuvi$Supervivencia.factor = as.factor(chuvi$Supervivencia)
chuvi$R.factor = as.factor(chuvi$R)
chuvi$VA.factor = as.factor(chuvi$VA)
chuvi$MSA.factor = as.factor(chuvi$MSA)
chuvi$VD.factor = as.factor(chuvi$VD)
chuvi$MSVD.factor = as.factor(chuvi$MSVD)
chuvi$VI.factor = as.factor(chuvi$VI)
chuvi$MSVI.factor = as.factor(chuvi$MSVI)
chuvi$Episodios.factor = as.factor(ifelse(chuvi$Episodios==0,FALSE,TRUE))

```

##Corrección de NAs: sustitución por 0

```{r tidy=TRUE}
chuvi$STIMA.fix = ifelse(is.na(chuvi$STIMA),0,chuvi$STIMA)
chuvi$MSA.fix = ifelse(is.na(chuvi$MSA),0,chuvi$MSA)
chuvi$VA.fix = ifelse(is.na(chuvi$VA),0,chuvi$VA)
chuvi$STIMVD.fix = ifelse(is.na(chuvi$STIMVD),0,chuvi$STIMVD)
chuvi$MSVD.fix = ifelse(is.na(chuvi$MSVD),0,chuvi$MSVD)
chuvi$VD.fix = ifelse(is.na(chuvi$VD),0,chuvi$VD)
chuvi$STIMVI.fix = ifelse(is.na(chuvi$STIMVI),0,chuvi$STIMVI)
chuvi$MSVI.fix = ifelse(is.na(chuvi$MSVI),0,chuvi$MSVI)
chuvi$VI.fix = ifelse(is.na(chuvi$VI),0,chuvi$VI)

chuvi$Choque.fix = ifelse(is.na(chuvi$Choque),0,chuvi$Choque)
chuvi$ATP.fix = ifelse(is.na(chuvi$ATP),0,chuvi$ATP)

```


##Sampling

Creamos los datasets de training y de prueba para crear el modelo con el que inferiremos los datos.

```{r cache=TRUE}
chuvi$gp = runif(dim(chuvi)[1])
testSet = subset(chuvi, chuvi$gp <= 0.5)
trainingSet = subset(chuvi, chuvi$gp > 0.5)
dim(testSet)[1]
```

```{r cache=TRUE}
dim(trainingSet)[1]
```

##Inferencia de NAs: sustitución por valores de los que dependen

```{r cache=TRUE}
testSet.fix = subset(testSet, is.na(testSet$Tiempo.hasta.ultimo.seguimiento) != T)
testSet.fix = subset(testSet.fix, testSet.fix$Tiempo.hasta.ultimo.seguimiento != 0)

trainingSet.fix = subset(trainingSet, is.na(trainingSet$Tiempo.hasta.ultimo.seguimiento) != T)
trainingSet.fix = subset(trainingSet.fix, trainingSet.fix$Tiempo.hasta.ultimo.seguimiento != 0)
```

```{r cache=TRUE}
model <- lm(Tiempo.hasta.ultimo.seguimiento ~ Voltaje.bateria,data=trainingSet.fix)
```

```{r cache=TRUE}
testSet.fix$predTiempo.hasta.ultimo.seguimiento <- predict(model,newdata=testSet.fix)
trainingSet.fix$predTiempo.hasta.ultimo.seguimiento <- predict(model,newdata=trainingSet.fix)
```

```{r cache=TRUE}
correctSet = subset(chuvi, is.na(chuvi$Tiempo.hasta.ultimo.seguimiento))

correctSet$Tiempo.hasta.ultimo.seguimiento <- predict(model,newdata=correctSet)
```

```{r cache=TRUE}
chuvi$Tiempo.hasta.ultimo.seguimiento.fix <- ifelse(is.na(chuvi$Tiempo.hasta.ultimo.seguimiento),predict(model,newdata=chuvi),chuvi$Tiempo.hasta.ultimo.seguimiento)

chuvi$Tiempo.hasta.ultimo.seguimiento.fix <- ifelse(chuvi$Tiempo.hasta.ultimo.seguimiento.fix < 0, 0, chuvi$Tiempo.hasta.ultimo.seguimiento.fix)
```

####Inferencia

```{r cache=TRUE}
chuvi$Tiempo.inicio.ultimo.seguimiento.fix = ifelse(is.na(chuvi$Tiempo.inicio.ultimo.seguimiento),(chuvi$Tiempo.desde.implante+chuvi$Tiempo.hasta.ultimo.seguimiento.fix),chuvi$Tiempo.inicio.ultimo.seguimiento)
```

```{r cache=TRUE}
breaks = c(-1000,89,179,359,539,4000)
Supervivencia.cor = cut(chuvi$Tiempo.hasta.ultimo.seguimiento.fix, breaks=breaks, labels=c("menos de 3", "entre 6 y 3 ", "entre 12 y 6", "entre 18 y 12", "más de 18"), include.lowest=T)
Supervivencia.cor = as.character(Supervivencia.cor)

chuvi$Supervivencia.factor = as.character(chuvi$Supervivencia.factor)
chuvi$Supervivencia.factor.fix = ifelse(is.na(chuvi$Supervivencia.factor),Supervivencia.cor,chuvi$Supervivencia.factor)

chuvi$Supervivencia.factor.fix = as.factor(chuvi$Supervivencia.factor.fix)
```

```{r cache=TRUE}
#3 meses
chuvi$x3M.fix = as.character(chuvi$x3M.factor)

Sup.3.M = ifelse(chuvi$Tiempo.hasta.ultimo.seguimiento.fix < 89, FALSE, TRUE)

chuvi$x3M.fix = ifelse(is.na(chuvi$x3M.fix),Sup.3.M,chuvi$x3M.fix)
chuvi$x3M.fix = as.factor(chuvi$x3M.fix)

#6 meses
chuvi$x6M.fix = as.character(chuvi$x6M.factor)

Sup.6.M = ifelse(chuvi$Tiempo.hasta.ultimo.seguimiento.fix < 179, FALSE, TRUE)

chuvi$x6M.fix = ifelse(is.na(chuvi$x6M.fix),Sup.6.M,chuvi$x6M.fix)
chuvi$x6M.fix = as.factor(chuvi$x6M.fix)

#12 meses
chuvi$x12M.fix = as.character(chuvi$x12M.factor)

Sup.12.M = ifelse(chuvi$Tiempo.hasta.ultimo.seguimiento.fix < 359, FALSE, TRUE)

chuvi$x12M.fix = ifelse(is.na(chuvi$x12M.fix),Sup.12.M,chuvi$x12M.fix)
chuvi$x12M.fix = as.factor(chuvi$x12M.fix)

#18 meses
chuvi$x18M.fix = as.character(chuvi$x18M.factor)

Sup.18.M = ifelse(chuvi$Tiempo.hasta.ultimo.seguimiento.fix < 539, FALSE, TRUE)

chuvi$x18M.fix = ifelse(is.na(chuvi$x18M.fix),Sup.18.M,chuvi$x18M.fix)
chuvi$x18M.fix = as.factor(chuvi$x18M.fix)
```

##Nuevo sampling

Una vez tenemos las variables nuevas tenemos que volvera crear el sampling.

```{r cache=TRUE}
chuvi$gp = runif(dim(chuvi)[1])
testSet = subset(chuvi, chuvi$gp <= 0.7)
trainingSet = subset(chuvi, chuvi$gp > 0.7)
dim(testSet)[1]
```

```{r cache=TRUE}
dim(trainingSet)[1]
```

